臺灣高等法院刑事判決
111年度上易字第488號
上  訴  人  
即  被  告  高儷瑛


上列上訴人因妨害名譽案件，不服臺灣臺北地方法院110年度審
易字第1766號，中華民國111年2月9日第一審判決（起訴案號：
臺灣臺北地方檢察署110年度偵字第19901號），提起上訴，本院
判決如下：
    主  文
上訴駁回。
    事實及理由
一、經本院審理結果，認第一審依法變更檢察官所引之起訴法條
    ，以上訴人即被告高儷瑛所為，係犯刑法第309條第1項之公
    然侮辱罪，處拘役45日，如易科罰金，以新臺幣1千元折算1
    日，認事用法及量刑均無不當，應予維持，並引用第一審判
    決書記載之事實、證據及理由（如附件）。
二、被告上訴意旨略以：被告於原審並非未爭執證據能力，且被
    告於110年12月28日也有具狀陳述答辯。當時是疫情期間，
    被告要至垃圾間丟棄垃圾，告訴人徐祥富一再以台語辱罵被
    告「瀨瀨蛇」，被告無法忍受，只得將垃圾丟進櫃臺，要告
    訴人幫忙丟垃圾，被告並非朝告訴人丟擲云云。
三、然查：
　　㈠依被告於原審準備程序時所述，其對檢察官所提證據方法
      之證據能力，即表明：同意供法院審酌，但是卷附影像截
      圖要讓我有說明和答辯的機會等語（見原審卷第92、93頁
      ），依110年12月27日審判筆錄所載，對於原審所提示之
      各項供述證據、非供述證據，被告並未就證據能力有所爭
      執，僅係就證明力有所主張陳述，而被告於言詞辯論終結
      後所提上開110年12月28日書狀(見原審卷第179至182頁)
      ，亦僅就證據證明力而為陳述答辯。是原審認為被告並未
      爭執證據能力，並審酌證據調查製作時之情況，認無違法
      不當之情事，依刑事訴訟法第159條之5第1項之規定，認
      為所援引認定犯罪事實之證據資料均有證據能力，並無不
      合，被告以前詞指謫原審採證不當云云，並不足採。
　　㈡被告於民國110年5月20日上午11時46分許，因與坐在社區1
      樓大廳警衛臺內之告訴人發生口角，被告即將手持之垃圾
      袋1包，拋至告訴人守衛台座位處等情，為被告所坦認，
      且經原審勘驗現場監視器錄影光碟屬實，並有錄影畫面截
      圖以及垃圾照片可按，此部分事實，可以認定。而被告當
      時就是朝告訴人而為之丟擲垃圾行為，已據告訴人於原審
      審理時具結陳述屬實，參以被告與告訴人當時已有口角爭
      執，被告確實有據此對告訴人以宣洩一己不滿情緒之行為
      動機，且依原審勘驗現場光碟結果，被告將垃圾袋由下往
      前拋至告訴人座位處，垃圾即落至告訴人下半身處後，告
      訴人旋起身往旁閃避，二人互以手指點對方等情，更可見
      告訴人明顯感受到是被告刻意朝其而為之丟擲垃圾行為，
      告訴人才會因此本能反應，而有如前述之閃避舉措，並當
      場以手指謫被告之不法侵害舉措。綜上各情，足以佐證告
      訴人之指訴，信而有徵，可堪信實。被告雖以前詞否認告
      訴人指訴之真實性，然以當時正值雙方口角衝突，被告怎
      會突然委身請求告訴人倒垃圾，更遑論被告是以上開拋擲
      方式為之，此舉顯非被告所自稱「委請」之行為，再從被
      告拋擲後，彼此之間即以手互相指點對方等情，更可以確
      知被告就是有意朝告訴人丟擲之舉措。是被告上開所辯，
      顯然與客觀實情不符，委無足取。按刑法第309條第1項公
      然侮辱罪，係指對人詈罵、嘲笑、侮蔑，其方法並無限制
      ，不問以文字、言詞、態度、舉動，只須以公然方式為之
      ，而足使他人在精神上、心理上有感受難堪或不快之虞，
      足以減損特定人之聲譽、人格及社會評價即足。查朝人丟
      擲垃圾之舉措， 依社會通念及一般人之認知，是對人輕
      蔑、鄙視之意涵，以被告於警詢時自述大學畢業之學歷，
      更顯然明知此舉足以使人難堪，更遑論其上開對告訴人之
      舉措，是在眾人進出得以共見共聞之社區大廳。是原審據
      此認為被告係犯刑法第309條第1項之公然侮辱罪，並無不
      合。至被告於本院審理時聲請再次勘驗光碟，要證明告訴
      人是站著拿起那帶垃圾袋或是坐著拿起垃圾袋云云，然原
      審已經勘驗現場光碟明確如前，被告並未具體指出原審勘
      驗內容有何不實之處，且被告此部分聲請之待證事實，與
      本件是對告訴人故意而為丟擲垃圾之公然侮辱犯罪事實並
      無關連，是此部分調查證據之聲請核無必要，併予說明。
四、綜上所述，被告上訴意旨所指各情，均不足以動搖原審判決
    認定結果，是本件上訴為無理由，應予駁回。
據上論斷，應依刑事訴訟法第368條、第373條，判決如主文。
本案經檢察官詹騏瑋提起公訴，檢察官沈念祖到庭執行職務。
中　　華　　民　　國　　111 　年　　5 　　月　　18　　日
                  刑事第十四庭  審判長法　官  黃斯偉
                                      法　官  黎惠萍
                                      法　官  許泰誠
以上正本證明與原本無異。
不得上訴。
                                      書記官  朱子勻
中　　華　　民　　國　　111 　年　　5 　　月　　18　　日